【裁判字號】    95,訴,7282
【裁判日期】    950816
【裁判案由】    返還信用卡消費貸款
【裁判全文】
臺灣臺北地方法院民事判決              95年度訴字第7282號
原      告  國泰世華商業銀行股份有限公司
法定代理人  甲○○
訴訟代理人  乙○○
被      告  丙○○
上列當事人間請求返還信用卡消費貸款事件，本院於中華民國95
年8月2日言詞辯論終結，判決如下：
    主  文
被告應給付原告新臺幣貳拾柒萬捌仟捌佰伍拾玖元，及其中新臺
幣貳拾陸萬貳仟貳佰陸拾玖元部分自民國九十五年五月十九日起
至清償日止，按年息百分之十九點七計算之利息。
被告應給付原告新臺幣肆拾貳萬肆仟玖佰陸拾陸元，及其中新臺
幣肆拾壹萬伍仟柒佰伍拾柒元部分，自民國九十五年五月十九日
起至民國九十五年十月八日止，按年息百分之五點八八計算之利
息，自民國九十五年十月九日起至清償日止，按年息十四點八八
計算之利息。
訴訟費用由被告負擔。
    事實及理由
一、按當事人得以合意定第一審管轄法院，民事訴訟法第24條第
    1 項前段定有明文。查本件兩造已於信用卡約定條款第26條
    及簡易通信貸款約定條款第13條約定，合意以本院為第一審
    管轄法院，則本院就本件訴訟自有管轄權，先予敘明。
二、按訴狀送達後，原告不得將原訴變更或追加他訴。但擴張或
    減縮應受判決事項之聲明者，不在此限。 民事訴訟法第255
    條第1項第3款定有明文。本件原告於民國95年8月2日之言詞
    辯論期日就其原起訴請求被告自95年 5月19日起按月給付之
    帳務管理費新臺幣（下同 ）288元部分表明不欲再行請求，
    有該次期日筆錄可稽，核其行為，係屬應受判決聲明之減縮
    ，依前開規定，應予准許，合先敘明。
三、原告起訴主張：
  (一)被告於民國94年4月6日與原告成立信用卡使用契約，並領用
    信用卡。依約被告就使用系爭信用卡所生之債務負全部給付
    責任。被告領用信用卡後，即得於各特約商店記帳消費。而
    依信用卡約定條款第14條、第15條之約定，被告應於當期繳
    款截止日前向原告全部清償，或以循環信用方式繳付最低應
    繳金額，逾期清償者，依信用卡約定條款第15條、第21條、
    第22條之約定，除喪失期限利益外，應另行給付原告按年息
    19.7％計算之利息。
  (二)被告嗣於94年4月8日以代償卡代付其於匯豐銀行台北分行、
    英商標準渣打銀行台北分行之信用卡欠款，就該代償部分之
    利息及費用，計收方式係以代償後前18個月以年息5.88％計
    收利息，第19個月起改以年息14.88％計收利息，另按月計
    收288元之代償手續費。
  (三)被告另於94年3月7日與原告成立簡易通信貸款契約，向原告
    借款21萬元，利息約定按年息18.5％計算，分60期清償，均
    按年金法按月計付本息，併入信用卡帳單中與信用卡消費帳
    款一同繳納。依約定條款第1條之約定，如未依約於繳款期
    限前繳款或未繳足月付金時，原告得將未繳金額之本金部分
    ，或經原告主張視為到期之本金部分，按信用卡循環利率即
    年息19.7％計算之利息。復依約定條款第4條、第5條之約定
    ，倘為延遲繳款經原告主張暫停被告信用卡之權利時，即喪
    失期限利益，視為全部到期。
  (四)被告至95年5月18日止，帳款尚餘703,825元未按期繳付（含
    信用卡帳款75,952元、簡易通信貸款帳款202,907元、代償
    金額424,966元），迭經催討無效，爰依借款及信用卡使用
    契約等法律關係，提起本訴等情。並於本院聲明：如主文第
    一項所示。
四、被告則以：原告提出之借款資料情形無誤，惟其目前並無資
    力一次清償，目前正與銀行為債務協商，尚在送審中，請求
    原告准予分期攤還等語為辯。並聲明：原告之訴駁回。
五、經查，本件原告主張之上開事實，已據其提出信用卡申請書
    暨約定條款、代償卡申請書暨約定條款、簡易通信貸款申請
    書暨約定條款、債權明細查詢表、帳單影本、歷史帳單彙總
    查詢、歷史消費明細表、歸戶查詢等件為證，核與所述相符
    ，至於被告對於原告所述前揭情節既未爭執，僅以前詞置辯
    ，惟因被告所辯縱令屬實，亦無礙於原告請求權之行使，故
    原告上述主張自堪信為真實。從而，原告依消費借貸及信用
    卡使用契約等法律關係，請求被告給付703,825元及如主文
    第一項所示之利息，為有理由，應予准許。
六、訴訟費用負擔之依據：民事訴訟法第78條。
中    華    民    國    95    年    8    月    16    日
                       民事第二庭    法  官  蕭胤瑮
以上正本係照原本作成
如對本判決上訴，須於判決送達後20日內向本院提出上訴狀
中    華    民    國    95    年    8    月    16    日
                                     書記官  黃慧怡


司法院資訊處製作；財團法人民間司法改革基金會備份。
